---
title: "Hoja De Trabajo 1"
author: "Grupo#2"
date: "2023-02-03"
output: html_document
---

```{r setup, include=FALSE}
knitr::opts_chunk$set(echo = TRUE)
```

```{r echo=FALSE, include=FALSE}
movies <- read.csv("movies.csv")

installed.packages("dplyr")
installed.packages("ggplot2")
installed.packages("purrr")
installed.packages("corrplot")
installed.packages("googledrive")
installed.packages("tidyverse")
installed.packages("nortest")

library(dplyr)
library(ggplot2)
library(purrr)
library(corrplot)
library(nortest)
library(tidyverse)


summary(movies)
```

## Variables a estudiar y su tipo
#### Id: Cualitativa nominal  
#### Budget: Cuantitativa continua -
#### Genres: Cualitativa nominal
#### HomePage: Cualitativa nominal
#### ProductionCompany: Cualitativa nominal  
#### ProductionCompanyCountry: Cualitativa nominal
#### ProductionCountry: Cualitativa nominal
#### Revenue: Cuantitativa continua -
#### Runtime: Cuantitativa discreta -
#### Video: Cualitativa nominal
#### Director: Cualitativa nominal
#### Actors: Cualivativa nominal
#### ActorsPopularity: Cualitativa ordinal
#### ActorsCharacter: Cualitativa nominal
#### Title: Cualitativa nominal
#### originalLanguage: Cualitativa nominal
#### Popularity: Cualitativa ordinal
#### Release date: Cualitativa ordinal
#### VoteAvg: Cuantitativa continua -
#### VoteCount: Cuantitativa discreta -
#### GenresAmount: Cuantitativa discreta -
#### ProductionCoAmount: Cuantitativa discreta -
#### ProductionCountriesAmount: Cuantitativa discreta -
#### ActorsAmount: Cuantitativa discreta -
#### CastWomenAmount: Cuantitativa discreta -
#### CastMenAmount: Cuantitativa discreta -

## Análisis de Normalidad en Variables Cuantitativas

### Budget
```{r echo=FALSE}
budget <- movies$budget
hist(budget)
qqnorm(budget)
qqline(budget, col="red")

lillie.test(budget)

```
### Revenue
```{r echo=FALSE}
revenue <- movies$revenue
hist(revenue)
qqnorm(revenue)
qqline(revenue, col="red")

lillie.test(revenue)
```
Al observar el histograma se puede ver que tiene un sesgo positivo bastante pronunciado por lo que con esto se puede decir que no sigue una distribución normal.
Tambien el qqnorm muestra que los datos no siguen la linea de distribución normal, sobrepasando por completo la linea. 
Finalmente el lillietest, el p-value es menor a 2.2e-16, al ser muy bajo no se rechaza la hipotesis nula de normalizacion. 
### Runtime
```{r echo=FALSE}
runtime <- movies$runtime
hist(runtime)
qqnorm(runtime)
qqline(runtime, col="red")

lillie.test(runtime)
```
Al observar el histograma se puede ver que tiene un sesgo positivo bastante pronunciado por lo que con esto se puede decir que no sigue una distribución normal.
Tambien el qqnorm muestra que los datos no siguen la linea de distribución normal, ya que es solo por una pequeña porcion en la cual pasa por la linea roja.
Finalmente el lillietest, el p-value es menor a 2.2e-16, al ser muy bajo no se rechaza la hipotesis nula de normalizacion. 
### VoteAvg
```{r echo=FALSE}
voteavg <- movies$voteAvg
hist(voteavg)
qqnorm(voteavg)
qqline(voteavg, col="red")

lillie.test(voteavg)

```
Al observar el histograma se puede ver que tiene un pequeño sesgo negativo sin embargo, no es suficiente para decir que no sigue distribución normal.
Tambien el qqnorm muestra que algunos datos si se acoplan bastante bien a los la linea roja establecida por el qqline. A pesar de esto no hay muchos puntos que no sigue este comportamiento.
Finalmente para determinar si sigue o no una distribucion normal se realizó el liliie test. En este caso se obtuvo que el valor es menor a 2.2e-16 por lo que se rechaza la hipotesis nula de normalizacion.

### VoteCount
```{r echo=FALSE}
votecount <- movies$voteCount
hist(votecount)
qqnorm(votecount)
qqline(votecount, col="red")

lillie.test(votecount)
```
Al observar el histograma se puede ver que tiene un sesgo positivo muy notable lo cual indica que los datos no siguen una distribucion normal. 
Tambien el qqnorm muestra que solo una parte pasa por la linea marcada por el qqline, indicando tambien que no sigue una distribución normal.
Finalmente para determinar si sigue o no una distribucion normal se realizó el liliie test. En este caso se obtuvo que el valor es menor a 2.2e-16 por lo que se rechaza la hipotesis nula de normalizacion.


### GenresAmount
```{r echo=FALSE}
genresamount <- movies$genresAmount
hist(genresamount)
qqnorm(genresamount)
qqline(genresamount, col="red")

lillie.test(genresamount)

```
Al observar el histograma se puede ver que tiene un sesgo positivo muy notable lo cual indica que los datos no siguen una distribucion normal. 
Tambien el qqnorm muestra que solo son pequeños sectores que pasan sobre la linea marcada por el qqline, indicando tambien que no sigue una distribución normal.
Finalmente para determinar si sigue o no una distribucion normal se realizó el liliie test. En este caso se obtuvo que el valor es menor a 2.2e-16 por lo que se rechaza la hipotesis nula de normalizacion.

### ProductionCoAmount
```{r echo=FALSE}
prodcoamount <- movies$productionCoAmount
hist(prodcoamount)
qqnorm(prodcoamount)
qqline(prodcoamount, col="red")

lillie.test(prodcoamount)

```
Al observar el histograma se puede ver que tiene un sesgo positivo muy notable lo cual indica que los datos no siguen una distribucion normal. 
Tambien el qqnorm muestra que solo es una pequeña parte de los datos que pasa sobre la linea marcada por el qqline, indicando tambien que no sigue una distribución normal.
Finalmente para determinar si sigue o no una distribucion normal se realizó el liliie test. En este caso se obtuvo que el valor es menor a 2.2e-16 por lo que se rechaza la hipotesis nula de normalizacion.


### ProductionCountriesAmount
```{r echo=FALSE}
prodcoa <- movies$productionCountriesAmount
hist(prodcoa)
qqnorm(prodcoa)
qqline(prodcoa, col="red")

lillie.test(prodcoa)

```
Al observar el histograma se puede ver que tiene un pequeño sesgo positivo muy notable lo cual indica que los datos no siguen una distribucion normal. 
Tambien el qqnorm muestra solo son pequeños sectores que pasan sobre la linea marcada por el qqline, indicando tambien que no sigue una distribución normal.
Finalmente para determinar si sigue o no una distribucion normal se realizó el liliie test. En este caso se obtuvo que el valor es menor a 2.2e-16 por lo que se rechaza la hipotesis nula de normalizacion.

Este muestra un comportamineto similar a la variable estudiada anteriormente.

### ActorsAmount
```{r echo=FALSE}
actorsa <- movies$actorsAmount
hist(actorsa)
qqnorm(actorsa)
qqline(actorsa, col="red")

lillie.test(actorsa)

```
En el histograma se puede observar que los datos se encuentran en un solo extremo, descartando que los datos sigan una distribución normal.
En el qqnorm se puede observar que los datos se alinean casi perfectamente a la qqline, pero hasta el final esta tendecia se pierde por los punto atipicos que la sobresapan. 
Finalmente para determinar si sigue o no una distribucion normal se realizó el liliie test. En este caso se obtuvo que el valor es menor a 2.2e-16 por lo que se rechaza la hipotesis nula de normalizacion.

### CastWomenAmount
```{r echo=FALSE}
womena <- as.integer(movies$castWomenAmount)
hist(womena)
qqnorm(womena)
qqline(womena, col="red")

lillie.test(womena)

```
En el histograma se puede observar que los datos se encuentran en un solo extremo, descartando que los datos sigan una distribución normal.
En el qqnorm se puede observar que los datos se alinean casi perfectamente a la qqline, pero hasta el final esta tendecia se pierde por los punto atipicos que la sobresapan. 
Finalmente para determinar si sigue o no una distribucion normal se realizó el liliie test. En este caso se obtuvo que el valor es menor a 2.2e-16 por lo que se rechaza la hipotesis nula de normalizacion.

### CastMenAmount
```{r echo=FALSE}
mena <- as.integer(movies$castMenAmount)
hist(mena)
qqnorm(mena)
qqline(mena, col="red")

lillie.test(mena)

```
En el histograma se puede observar que los datos se encuentran en un solo extremo, descartando que los datos sigan una distribución normal.
En el qqnorm se puede observar que los datos se alinean casi perfectamente a la qqline, pero hasta el final esta tendecia se pierde por los punto atipicos que la sobresapan. 
Finalmente para determinar si sigue o no una distribucion normal se realizó el liliie test. En este caso se obtuvo que el valor es menor a 2.2e-16 por lo que se rechaza la hipotesis nula de normalizacion.

El comportamiento de las ultimas tres variables es muy silimar debido a lo que observa en todas las pruebas de normalización.

## Tablas de Frecuencia

### Original Language
```{r echo=FALSE}
table(movies$originalLanguage)
```

### Production Country
```{r echo=FALSE}
table(movies$productionCountry)
```

### Video
```{r echo=FALSE}
table(movies$video)
```


### 4.1 ¿Cuales son las 10 peliculas que contaron con más prsupuesto?
```{r echo=FALSE}
ordered_budget <- movies[order(movies$budget, decreasing=T),]
topbudget<- ordered_budget[1:10,]

topbudget[,c("title")]
```

### 4.2 ¿Cuáles son las 10 películas que más ingresos tuvieron?
```{r echo=FALSE}
ordered_revenue <- movies[order(movies$revenue, decreasing=T), ]
toprevenue<- ordered_revenue[1:10,]

toprevenue[,c("title")]

```


## 4.3 ¿Cuál es la película que más votos tuvo?

```{r}
movies[movies$voteCount == max(movies$voteCount, na.rm = T),]$title
```

`r movies[movies$voteCount == max(movies$voteCount, na.rm = T),]$title` es la película con más votos, con una cantidad de   `r movies[movies$voteCount == max(movies$voteCount, na.rm = T),]$voteCount` votos.


## 4.4  ¿Cuál es la peor película de acuerdo a los votos de todos los usuarios?

```{r}

movies[movies$voteCount == min(movies$voteCount, na.rm = T),]$title
movies[movies$voteCount == min(movies$voteCount, na.rm = T),]$title[1]
```

`r movies[movies$voteCount == min(movies$voteCount, na.rm = T),]$title[1]` es la película con menos votos, con una cantidad de   `r movies[movies$voteCount == min(movies$voteCount, na.rm = T),]$voteCount[1]` voto/votos. Aunque muchas peliculas tienen esta cantidad de votos, se filtró el primer resultado.


## 4.5 ¿Cuántas películas se hicieron en cada año? ¿En qué año se hicieron más películas? Haga un gráfico de barras

```{r}

fecha <- as.Date(movies$releaseDate)
year <- as.factor(format(fecha, "%Y"))
movies$year <- year
peliculas_por_ano <- group_by(movies, year)
resultado <- summarize(peliculas_por_ano, n=n())

ggplot(resultado , 
       aes(x = year, y = n) ) +
       geom_col() +
       xlab("Year") +
       ylab("Cantidad de peliculas") +
       ggtitle("Cantidad de peliculas por año")+
       theme(axis.text.x = element_text(angle = 90, hjust = 1))

```
 
Se hicieron más películas en el año `r resultado[resultado$n == max(as.numeric(as.character(resultado$n)), na.rm = T), ]$year` teniendo una cantidad de `r resultado[resultado$n == max(as.numeric(as.character(resultado$n)), na.rm = T), ]$n`.

## 4.6  ¿Cuál es el género principal de las 20 películas más recientes? ¿Cuál es el género principal que predomina en el conjunto de datos? Represéntelo usando un gráfico

```{r}

movies$releaseDate <- as.Date(movies$releaseDate, "%Y/%m/%d")
movies <- movies[order(movies$releaseDate),]
ultimas_veinte <- movies[1:20,]

ultimas_veinte$generos_separados <- strsplit(ultimas_veinte$genres, "\\|")
ultimas_veinte$genero_principal <- sapply(ultimas_veinte$generos_separados, `[`, 1)

ggplot(ultimas_veinte, aes(title, genero_principal)) + 
  geom_bar(stat="identity") +
  xlab("Genero Principal") +
  ylab("Generos") +
  ggtitle("Genero principal de las 20 peliculas mas recientes") +
  theme(axis.text.x = element_text(angle = 90, hjust = 1))


conteo_genero_principal <- table(ultimas_veinte$genero_principal)
genero_principal_total <- names(which.max(conteo_genero_principal))


```

El genero principal que predomina en el cojunto de datos es `r names(which.max(conteo_genero_principal))`

## 4.7 ¿Las películas de qué genero principal obtuvieron mayores ganancias?

```{r}

movies$generos_separados <- strsplit(movies$genres, "\\|")
movies$genero_principal <- sapply(ultimas_veinte$generos_separados, `[`, 1)
generos <- group_by(movies, genero_principal)
sumas_por_genero <- summarise(generos, revenue_sum = sum(revenue))
genero_con_mas_revenue <- head(sumas_por_genero, n = 1)
```

Las películas de `r genero_con_mas_revenue$genero_principal` obtuvieron mayores ganancias con un total de `r genero_con_mas_revenue$revenue_sum`

## 4.8  ¿La cantidad de actores influye en los ingresos de las películas? ¿Se han hecho películas con más actores en los últimos años?

``` {r}
cor(movies$actorsAmount, movies$revenue)

movies$year <- year

ggplot(movies, aes(x=actorsAmount, y=revenue)) + 
  geom_point()

ggplot(movies, aes(x=actorsAmount, y=revenue)) + 
  geom_boxplot()

summary(movies$actorsAmount)

quantile(movies$actorsAmount, seq(0,1,0.01))

menores <- movies[movies$actorsAmount <=  123, ]

ggplot(menores, aes(x=actorsAmount, y=revenue)) + 
  geom_point()


```

Como se puede observar en la gráfica y con el valor de la correlación de `r cor(movies$actorsAmount, movies$revenue)`, la cantidad de actores no influye en los ingresos. Encontrando los valores atípicos analizando los quantiles, separados con 0.01, se filtraron los valores menores a los valores atípicos y finalmente se confirmó que no tienen relación.

```{r}
ggplot(movies, aes(x=year, y=actorsAmount)) + 
  geom_point() +
  theme(axis.text.x = element_text(angle = 90, hjust = 1))

```

En esta gráfica se puede observar que en los últimos años sí se ha aumentado la cantidad de actores en las películas.


### 4.9 ¿Es posible que la cantidad de hombres y mujeres en el reparto influya en la popularidad y los ingresos de las películas? 

```{r echo =FALSE}
library(corrplot)

movies$castMenAmount <- as.numeric(gsub("[^0-9]", "", movies$castMenAmount))
movies$castWomenAmount <- as.numeric(gsub("[^0-9]", "", movies$castWomenAmount))

movies$castMenAmount[is.na(movies$castMenAmount)] <- 0
movies$castWomenAmount[is.na(movies$castWomenAmount)] <- 0

castrevpop <- cor(movies[,c("castMenAmount", "castWomenAmount", "revenue", "popularity")])

corrplot(castrevpop)
```

Como se puede observar en la grafica, no se presenta ningun tipo de relacion entre la popularidad e ingresos con la cantidad de actores hombres y mujeres. 

```{r echo = FALSE}
installed.packages("corrplot")
peliculas <- read.csv('movies.csv')
library(corrplot)
```

## 4.10 ¿Quiénes son los directores que hicieron las 20 películas mejor calificadas? 

```{r echo = FALSE}

directores <-head(peliculas[order(peliculas$voteCount,decreasing=T),c("director","voteCount")],20) 

directores


```

## 4.11 ¿Cómo  se  correlacionan  los  presupuestos  con  los  ingresos?  ¿Los  altos presupuestos significan altos ingresos? Haga los gráficos que necesite, histograma, diagrama de dispersión 
```{r echo = FALSE}

Matriz_correlacion <- cor(peliculas[,c("revenue","budget","voteAvg","voteCount","popularity","genresAmount","actorsAmount")])

corrplot(Matriz_correlacion)


```


Los altos presupuestos si significan altos ingresos porque las variables si estan correlacionadas de forma lineal

## 4.12 ¿Se asocian ciertos meses de lanzamiento con mejores ingresos? 
```{r echo =FALSE}

fechas <- as.Date(peliculas[, c("releaseDate")])


ingresos_por_mes <- tapply(peliculas$revenue, format(fechas, "%m"), mean)

barplot(ingresos_por_mes)



```


El mejor mes es Junio 

## 4.13 ¿En qué meses se han visto los lanzamientos con mejores ingresos? ¿cuantas películas, en promedio, se han lanzado por mes? 


```{r echo =FALSE}


fechas <- as.Date(peliculas[peliculas$revenue >=161000169.8, c("releaseDate")])
top_ingresos <- peliculas[peliculas$revenue >=161000169.8,]



ingresos_por_mes <- tapply(top_ingresos$revenue, format(fechas, "%m"), mean)
peliculas_por_mes <- tapply(top_ingresos$revenue, format(fechas, "%m"),length)

barplot(ingresos_por_mes,xlab="Mes",ylab="Ingresos")
barplot(peliculas_por_mes,xlab="Mes",ylab="Peliculas promedio")
```


El mes con mejores ingresos es Abril y el mes con más lanzamientos promedio de peliculas es Junio


## 4.14 ¿Cómo se correlacionan las calificaciones con el éxito comercial? 
```{r echo = FALSE}

Matriz_correlacion <- cor(peliculas[,c("revenue","budget","voteAvg","voteCount","popularity","genresAmount","actorsAmount")])

corrplot(Matriz_correlacion)


```

Las calificaciones y el exito comercial se correlacionan de forma lineal


## 4.15 ¿A qué género principal pertenecen las películas más largas? 
```{r echo = FALSE}
peliculas$genres_fixed <- ifelse(grepl("\\|", peliculas$genres), peliculas$genres, paste0(peliculas$genres, "|NA"))
top <- peliculas[peliculas$runtime >= 170 & !is.na(peliculas$genres), ]
top$genres <- vapply(strsplit(top[,"genres"],split = "|", fixed =T),"[",1,FUN.VALUE =character(1))



unique(top$genres,na.rm=TRUE)


```


##  Preguntas EXTRAS

### Extra  ¿Cómo se correlacionan la duración de una pelicula con el éxito comercial? 
```{r echo = FALSE}

Matriz_correlacion <- cor(peliculas[,c("revenue","budget","voteAvg","voteCount","popularity","genresAmount","actorsAmount","runtime")])

corrplot(Matriz_correlacion)
colnames(peliculas)

```


La duración de una pelicula no tiene relación con su exito comercial


### Extra  ¿Cuál es el top 5 de directores con más ganancias entre todas sus peliculas? 
```{r echo =FALSE}

revenue_by_director <- aggregate(revenue ~ director, data = peliculas, FUN = sum)


revenue_by_director <- revenue_by_director[order(-revenue_by_director$revenue),]


top_5_directors <- head(revenue_by_director, 5)

top_5_directors

```

### Extra: ¿La popularidad de los actores en la película afecta sus ingresos?

``` {r warning=FALSE}

movies$actorsMaxPopularity <- lapply(strsplit(movies$actorsPopularity, "\\|"), function(x) max(as.double(x)))

movies$actorsMaxPopularity <- as.numeric(movies$actorsMaxPopularity)
movies$revenue <- as.numeric(movies$revenue)
movies$actorsMaxPopularity<- movies$actorsMaxPopularity[1:nrow(movies)]

ggplot(movies, aes(actorsMaxPopularity, revenue)) + 
 geom_point() +
 theme(axis.text.x = element_text(angle = 90, hjust = 1))

cor(movies$revenue, movies$actorsMaxPopularity,method = "spearman", use="complete.obs")

ggplot(movies, aes(x=actorsMaxPopularity, y=revenue)) + 
  geom_boxplot()

quantile(movies$actorsMaxPopularity, seq(0,1,0.01), na.rm = T)

menos <- movies[movies$actorsMaxPopularity <= 82.57,]

ggplot(menos, aes(actorsMaxPopularity, revenue)) + 
 geom_point() +
 theme(axis.text.x = element_text(angle = 90, hjust = 1))

colnames(movies)
Matriz_correlacion <- cor(movies[,c("revenue","budget","actorsMaxPopularity","voteAvg","voteCount","popularity","genresAmount","actorsAmount")])

corrplot(Matriz_correlacion)

```

Como se puede observar en el análisis de los cuantiles, eliminación de valores atípicos y las gráficas generadas, la popularidad de los actores no afecta directamente a los ingresos de la película.

### Extra: ¿El lenguaje en el que se produjo la película tiene relación con los votos recibidos por pelicula?

``` {r}

ingles <- movies[movies$originalLanguage == "en",]
nrow(ingles)

otros <- movies[movies$originalLanguage != "en",]
nrow(otros)

ggplot(ultimas_veinte, aes(originalLanguage, voteCount)) + 
  geom_bar(stat="identity") +
  xlab("Lenguaje original") +
  ylab("Votos") +
  ggtitle("Relacion de lenguaje con los votos recibidos") +
  theme(axis.text.x = element_text(angle = 90, hjust = 1))

```

Como se puede observar en la gráfica la mayoría de votos recibidos fueron en películas cuyo lenguaje original es el ingles. Cabe recalcar que hay `r nrow(ingles)` peliculas en ingles y `r nrow(otros)` peliculas en otros idiomas, lo que muestra que la mayoria son peliculas en ingles.


### Extra: ¿Hay alguna diferencia en los ingresos de las películas basadas en la cantidad de mujeres y hombres en el reparto?

```{r echo = FALSE}

movies_women_cast <- filter(movies, castWomenAmount > castMenAmount)
movies_men_cast <- filter(movies, castWomenAmount < castMenAmount)

women_mean <- mean(movies_women_cast$revenue)
men_mean <- mean(movies_men_cast$revenue)

t.test(movies_women_cast$revenue, movies_men_cast$revenue)

```
Al realizar la prueba anterior se obtiene que el p-value es menor que 0.05 el cual nos hace rechazar la hipotesis nula y afirmar que si hay una diferencia significativa entre la media de ingresos en peliculas con más y media de ingresos en peliculas con más mujeres. 

### Extra: ¿Cuál es la proporcion de mujeres en las top 5 peliculas con más ingresos?
```{r echo=TRUE}
ordered_budget <- movies[order(movies$budget, decreasing=T),]
topbudget<- ordered_budget[1:5,]

movies$castWomenAmount <- as.numeric(gsub("[^0-9]", "", movies$castWomenAmount))
movies$castWomenAmount[is.na(movies$castWomenAmount)] <- 0

movies$womenprop <- movies
```