---
title: "Hoja De Trabajo 1"
author: "Grupo#2"
date: "2023-02-03"
output: html_document
---

```{r setup, include=FALSE}
knitr::opts_chunk$set(echo = TRUE)
```

```{r echo=FALSE, include=FALSE}
movies <- read.csv("movies.csv")

installed.packages("dplyr")
installed.packages("ggplot2")
installed.packages("purrr")
installed.packages("corrplot")

library(dplyr)
library(ggplot2)
library(purrr)
library(corrplot)
```


## 4.3 ¿Cuál es la película que más votos tuvo?

```{r}
movies[movies$voteCount == max(movies$voteCount, na.rm = T),]$title
```

`r movies[movies$voteCount == max(movies$voteCount, na.rm = T),]$title` es la película con más votos, con una cantidad de   `r movies[movies$voteCount == max(movies$voteCount, na.rm = T),]$voteCount` votos.


## 4.4  ¿Cuál es la peor película de acuerdo a los votos de todos los usuarios?

```{r}

movies[movies$voteCount == min(movies$voteCount, na.rm = T),]$title
movies[movies$voteCount == min(movies$voteCount, na.rm = T),]$title[1]
```

`r movies[movies$voteCount == min(movies$voteCount, na.rm = T),]$title[1]` es la película con menos votos, con una cantidad de   `r movies[movies$voteCount == min(movies$voteCount, na.rm = T),]$voteCount[1]` voto/votos. Aunque muchas peliculas tienen esta cantidad de votos, se filtró el primer resultado.


## 4.5 ¿Cuántas películas se hicieron en cada año? ¿En qué año se hicieron más películas? Haga un gráfico de barras

```{r}

fecha <- as.Date(movies$releaseDate)
year <- as.factor(format(fecha, "%Y"))
movies$year <- year
peliculas_por_ano <- group_by(movies, year)
resultado <- summarize(peliculas_por_ano, n=n())

ggplot(resultado , 
       aes(x = year, y = n) ) +
       geom_col() +
       xlab("Year") +
       ylab("Cantidad de peliculas") +
       ggtitle("Cantidad de peliculas por año")+
       theme(axis.text.x = element_text(angle = 90, hjust = 1))

```
 
Se hicieron más películas en el año `r resultado[resultado$n == max(as.numeric(as.character(resultado$n)), na.rm = T), ]$year` teniendo una cantidad de `r resultado[resultado$n == max(as.numeric(as.character(resultado$n)), na.rm = T), ]$n`.

## 4.6  ¿Cuál es el género principal de las 20 películas más recientes? ¿Cuál es el género principal que predomina en el conjunto de datos? Represéntelo usando un gráfico

```{r}

movies$releaseDate <- as.Date(movies$releaseDate, "%Y/%m/%d")
movies <- movies[order(movies$releaseDate),]
ultimas_veinte <- movies[1:20,]

ultimas_veinte$generos_separados <- strsplit(ultimas_veinte$genres, "\\|")
ultimas_veinte$genero_principal <- sapply(ultimas_veinte$generos_separados, `[`, 1)

ggplot(ultimas_veinte, aes(title, genero_principal)) + 
  geom_bar(stat="identity") +
  xlab("Genero Principal") +
  ylab("Generos") +
  ggtitle("Genero principal de las 20 peliculas mas recientes") +
  theme(axis.text.x = element_text(angle = 90, hjust = 1))


conteo_genero_principal <- table(ultimas_veinte$genero_principal)
genero_principal_total <- names(which.max(conteo_genero_principal))


```

El genero principal que predomina en el cojunto de datos es `r names(which.max(conteo_genero_principal))`

## 4.7 ¿Las películas de qué genero principal obtuvieron mayores ganancias?

```{r}

movies$generos_separados <- strsplit(movies$genres, "\\|")
movies$genero_principal <- sapply(ultimas_veinte$generos_separados, `[`, 1)
generos <- group_by(movies, genero_principal)
sumas_por_genero <- summarise(generos, revenue_sum = sum(revenue))
genero_con_mas_revenue <- head(sumas_por_genero, n = 1)
```

Las películas de `r genero_con_mas_revenue$genero_principal` obtuvieron mayores ganancias con un total de `r genero_con_mas_revenue$revenue_sum`

## 4.8  ¿La cantidad de actores influye en los ingresos de las películas? ¿Se han hecho películas con más actores en los últimos años?

``` {r}
cor(movies$actorsAmount, movies$revenue)

movies$year <- year

ggplot(movies, aes(x=actorsAmount, y=revenue)) + 
  geom_point()

ggplot(movies, aes(x=actorsAmount, y=revenue)) + 
  geom_boxplot()

summary(movies$actorsAmount)

quantile(movies$actorsAmount, seq(0,1,0.01))

menores <- movies[movies$actorsAmount <=  123, ]

ggplot(menores, aes(x=actorsAmount, y=revenue)) + 
  geom_point()


```

Como se puede observar en la gráfica y con el valor de la correlación de `r cor(movies$actorsAmount, movies$revenue)`, la cantidad de actores no influye en los ingresos. Encontrando los valores atípicos analizando los quantiles, separados con 0.01, se filtraron los valores menores a los valores atípicos y finalmente se confirmó que no tienen relación.

```{r}
ggplot(movies, aes(x=year, y=actorsAmount)) + 
  geom_point() +
  theme(axis.text.x = element_text(angle = 90, hjust = 1))

```

En esta gráfica se puede observar que en los últimos años sí se ha aumentado la cantidad de actores en las películas.

## Pregunta extra: ¿La popularidad de los actores en la película afecta sus ingresos?

``` {r warning=FALSE}

movies$actorsMaxPopularity <- lapply(strsplit(movies$actorsPopularity, "\\|"), function(x) max(as.double(x)))

movies$actorsMaxPopularity <- as.numeric(movies$actorsMaxPopularity)
movies$revenue <- as.numeric(movies$revenue)
movies$actorsMaxPopularity<- movies$actorsMaxPopularity[1:nrow(movies)]

ggplot(movies, aes(actorsMaxPopularity, revenue)) + 
 geom_point() +
 theme(axis.text.x = element_text(angle = 90, hjust = 1))

cor(movies$revenue, movies$actorsMaxPopularity,method = "spearman", use="complete.obs")

ggplot(movies, aes(x=actorsMaxPopularity, y=revenue)) + 
  geom_boxplot()

quantile(movies$actorsMaxPopularity, seq(0,1,0.01), na.rm = T)

menos <- movies[movies$actorsMaxPopularity <= 82.57,]

ggplot(menos, aes(actorsMaxPopularity, revenue)) + 
 geom_point() +
 theme(axis.text.x = element_text(angle = 90, hjust = 1))

colnames(movies)
Matriz_correlacion <- cor(movies[,c("revenue","budget","actorsMaxPopularity","voteAvg","voteCount","popularity","genresAmount","actorsAmount")])

corrplot(Matriz_correlacion)

```

Como se puede observar en el análisis de los cuantiles, eliminación de valores atípicos y las gráficas generadas, la popularidad de los actores no afecta directamente a los ingresos de la película.

## Pregunta extra: ¿El lenguaje en el que se produjo la película tiene relación con los votos recibidos por pelicula?

``` {r}

ingles <- movies[movies$originalLanguage == "en",]
nrow(ingles)

otros <- movies[movies$originalLanguage != "en",]
nrow(otros)

ggplot(ultimas_veinte, aes(originalLanguage, voteCount)) + 
  geom_bar(stat="identity") +
  xlab("Lenguaje original") +
  ylab("Votos") +
  ggtitle("Relacion de lenguaje con los votos recibidos") +
  theme(axis.text.x = element_text(angle = 90, hjust = 1))

```

Como se puede observar en la gráfica la mayoría de votos recibidos fueron en películas cuyo lenguaje original es el ingles. Cabe recalcar que hay `r nrow(ingles)` peliculas en ingles y `r nrow(otros)` peliculas en otros idiomas, lo que muestra que la mayoria son peliculas en ingles.


