---
title: "Hoja de Trabajo 1"
author: "Sebastián Aristondo Pérez"
date: "`r Sys.Date()`"
output: html_document
---

```{r setup, include=FALSE}
knitr::opts_chunk$set(echo = TRUE)
```


```{r echo = FALSE}
installed.packages("corrplot")
peliculas <- read.csv('movies.csv')
library(corrplot)
```

## 4.10 ¿Quiénes son los directores que hicieron las 20 películas mejor calificadas? 

```{r echo = FALSE}

directores <-head(peliculas[order(peliculas$voteCount,decreasing=T),c("director","voteCount")],20) 

directores


```

## 4.11 ¿Cómo  se  correlacionan  los  presupuestos  con  los  ingresos?  ¿Los  altos presupuestos significan altos ingresos? Haga los gráficos que necesite, histograma, diagrama de dispersión 
```{r echo = FALSE}

Matriz_correlacion <- cor(peliculas[,c("revenue","budget","voteAvg","voteCount","popularity","genresAmount","actorsAmount")])

corrplot(Matriz_correlacion)


```


Los altos presupuestos si significan altos ingresos porque las variables si estan correlacionadas de forma lineal

## 4.12 ¿Se asocian ciertos meses de lanzamiento con mejores ingresos? 
```{r echo =FALSE}

fechas <- as.Date(peliculas[, c("releaseDate")])


ingresos_por_mes <- tapply(peliculas$revenue, format(fechas, "%m"), mean)

barplot(ingresos_por_mes)



```


El mejor mes es Junio 

## 4.13 ¿En qué meses se han visto los lanzamientos con mejores ingresos? ¿cuantas películas, en promedio, se han lanzado por mes? 


```{r echo =FALSE}


fechas <- as.Date(peliculas[peliculas$revenue >=161000169.8, c("releaseDate")])
top_ingresos <- peliculas[peliculas$revenue >=161000169.8,]



ingresos_por_mes <- tapply(top_ingresos$revenue, format(fechas, "%m"), mean)
peliculas_por_mes <- tapply(top_ingresos$revenue, format(fechas, "%m"),length)

barplot(ingresos_por_mes,xlab="Mes",ylab="Ingresos")
barplot(peliculas_por_mes,xlab="Mes",ylab="Peliculas promedio")
```


El mes con mejores ingresos es Abril y el mes con más lanzamientos promedio de peliculas es Junio


## 4.14 ¿Cómo se correlacionan las calificaciones con el éxito comercial? 
```{r echo = FALSE}

Matriz_correlacion <- cor(peliculas[,c("revenue","budget","voteAvg","voteCount","popularity","genresAmount","actorsAmount")])

corrplot(Matriz_correlacion)


```

Las calificaciones y el exito comercial se correlacionan de forma lineal


## 4.15 ¿A qué género principal pertenecen las películas más largas? 
```{r echo = FALSE}
peliculas$genres_fixed <- ifelse(grepl("\\|", peliculas$genres), peliculas$genres, paste0(peliculas$genres, "|NA"))
top <- peliculas[peliculas$runtime >= 170 & !is.na(peliculas$genres), ]
top$genres <- vapply(strsplit(top[,"genres"],split = "|", fixed =T),"[",1,FUN.VALUE =character(1))



unique(top$genres,na.rm=TRUE)


```


##  Preguntas EXTRAS

##  ¿Cómo se correlacionan la duración de una pelicula con el éxito comercial? 
```{r echo = FALSE}

Matriz_correlacion <- cor(peliculas[,c("revenue","budget","voteAvg","voteCount","popularity","genresAmount","actorsAmount","runtime")])

corrplot(Matriz_correlacion)
colnames(peliculas)

```


La duración de una pelicula no tiene relación con su exito comercial


##  ¿Cuál es el top 5 de directores con más ganancias entre todas sus peliculas? 
```{r echo =FALSE}

revenue_by_director <- aggregate(revenue ~ director, data = peliculas, FUN = sum)


revenue_by_director <- revenue_by_director[order(-revenue_by_director$revenue),]


top_5_directors <- head(revenue_by_director, 5)

top_5_directors

```

